臺灣板橋地方法院刑事判決　　　　　　　96年度訴字第1188號
公　訴　人　臺灣板橋地方法院檢察署檢察官
被　　　告　甲○○
　　　　　　　　　（現另案於臺灣臺北監獄臺北分監執行中）
選任辯護人　詹基益律師
上列被告因毒品危害防制條例案件，經檢察官提起公訴（95年度
偵字第28806 號、96年度毒偵字第2055號、第2056號、第2057號
），本院判決如下：
    主  文
甲○○施用第一級毒品，處有期徒刑捌月，減為有期徒刑肆月。
扣案之第一級毒品海洛因壹包（驗餘淨重零點貳伍公克），沒收
銷燬之；針筒貳支、分裝勺貳支、塑膠袋貳拾個，沒收。又施用
第二級毒品，處有期徒刑肆月，減為有期徒刑貳月。又施用第一
級毒品，處有期徒刑捌月，減為有期徒刑肆月。又施用第二級毒
品，處有期徒刑肆月，減為有期徒刑貳月。扣案之第二級毒品甲
基安非他命壹包（驗餘毛重零點參伍肆公克），沒收銷燬之。又
施用第一級毒品，處有期徒刑捌月，減為有期徒刑肆月。扣案之
第一級毒品海洛因壹包（驗餘淨重零點肆柒公克）、含第一級毒
品海洛因殘渣，無法析離之塑膠袋肆個，沒收銷燬之；針筒拾支
、電子磅秤壹台、塑膠袋伍拾個，沒收。又施用第二級毒品，處
有期徒刑肆月，減為有期徒刑貳月。扣案之第二級毒品甲基安非
他命壹包（驗餘毛重零點伍陸玖公克），沒收銷燬之。應執行有
期徒刑壹年貳月。扣案之第一級毒品海洛因貳包（驗餘淨重零點
柒貳公克）、含第一級毒品海洛因殘渣，無法析離之塑膠袋肆個
、第二級毒品甲基安非他命貳包（驗餘毛重零點玖貳參公克），
均沒收銷燬之；針筒拾貳支、分裝勺貳支、電子磅秤壹台、塑膠
袋柒拾個，沒收。
其餘被訴販賣第一級毒品部分，無罪。
NULL    事  實
一、甲○○前於民國95年間因施用毒品案件，經本院裁定送觀察
    、勒戒後，認無繼續施用毒品之傾向，於95年8 月2 日觀察
    、勒戒期滿，由臺灣板橋地方法院檢察署檢察官於95年8 月
    8 日以95年度毒偵字第4378號為不起訴處分確定。又於95年
    間因施用毒品案件，經本院於96年1 月31日以96年度訴字第
    21號各判處有期徒刑7 月、3 月，應執行有期徒刑9 月確定
    （現執行中）。詎其猶不知悔改，於觀察、勒戒執行完畢釋
    放後5 年內，又各基於施用第1 級毒品海洛因、第2 級毒品
    甲基安非他命之犯意，分別為下列所述之行為：
(一)、於95年10月3 日上午某時，基於施用第2 級毒品甲基安非他
    命之犯意，在臺北縣土城市○○街111 巷8 弄5 號4 樓住處
    ，以吸食器燒烤之方式，施用第2 級毒品甲基安非他命乙次
    。又於同日12時許，另基於施用第1 級毒品海洛因之犯意，
    在上址住處，以針筒注射之方式，施用第1 級毒品海洛因乙
    次。嗣於同日18時30分許，在上址住處樓梯口前為警查獲，
    並扣得第1 級毒品海洛因1 包（驗餘淨重0.25公克），及其
    所有，供施用第1 級毒品海洛因所用之針筒2 支、分裝勺2
    支、塑膠袋20個。
(二)、於95年10月18日某時，另基於施用第2 級毒品甲基安非他命
    之犯意，在上址住處，以吸食器燒烤之方式，施用第2 級毒
    品甲基安非他命乙次。又於同日24時許，另基於施用第1 級
    毒品海洛因之犯意，在上址住處，以針筒注射之方式，施用
    第1 級毒品海洛因乙次。嗣於同年月19日18時30分許，在上
    址住處為警查獲，並扣得第2 級毒品甲基安非他命1 包（驗
    餘毛重0.354 公克）。
(三)、於95年12月8 日14時許，另基於施用第2 級毒品甲基安非他
    命之犯意，在上址住處，以吸食器燒烤之方式，施用第2 級
    毒品甲基安非他命乙次。又於同日下午某時許，另基於施用
    第1 級毒品海洛因之犯意，在上址住處，以針筒注射之方式
    ，施用第1 級毒品海洛因乙次。嗣於同日18時許，在上址住
    處為警查獲，並扣得第1 級毒品海洛因1 包（驗餘淨重0.47
    公克）、含第1 級毒品海洛因殘渣、無法析離之塑膠袋4 個
    、第2 級毒品甲基安非他命1 包（驗餘毛重0.569 公克），
    及其所有，供施用第1 級毒品海洛因所用之針筒10支、電子
    磅秤1 台、塑膠袋50個。
二、案經臺北縣政府警察局海山分局、土城分局、中和分局報請
    臺灣板橋地方法院檢察署檢察官偵查起訴。
    理  由
壹、有罪（被訴施用第1、2級毒品）部分：
一、上揭犯罪事實業經被告甲○○於本院準備程序及審理中坦承
    不諱（見本院96年5 月9 日準備程序、96年7 月24日審判筆
    錄），並有第1 級毒品海洛因2 包（驗餘淨重0.72公克）、
    含第1 級毒品海洛因殘渣、無法析離之塑膠袋4 個、第2 級
    毒品甲基安非他命2 包（驗餘毛重0.923 公克）、針筒12支
    、分裝勺2 支、塑膠袋70個、電子磅秤1 台扣案可證（見臺
    灣板橋地方法院檢察署95年度毒偵字第6812號偵查卷第19頁
    、第7197號偵查卷第17頁、第8365號偵查卷第12頁）。而被
    告3 次為警查獲後所採集之尿液經送檢驗結果均確呈嗎啡、
    甲基安非他命陽性反應，此有臺灣檢驗科技股份有限公司濫
    用藥物尿液檢驗報告1 紙在卷可憑（見上開95年度毒偵字第
    6812號偵查卷第41頁、第7197號偵查卷第34頁、第8365 號
    偵查卷第38頁）。又上開扣案之海洛因、甲基安非他命經送
    檢驗結果均確含海洛因成分、呈甲基安非他命陽性反應，有
    法務部調查局鑑定書及臺灣檢驗科技股份有限公司濫用藥物
    檢驗報告各2 紙在卷（見上開95年度毒偵字第6812號偵查卷
    第40頁、第7197號偵查卷第33頁、第8365號偵查卷第36頁、
    95年度偵字第28806 號偵查卷第38頁），足徵被告之任意性
    自白與事實相符。又被告前曾於95年間因施用毒品案件，經
    本院裁定送觀察、勒戒後，認無繼續施用毒品之傾向，於95
    年8 月2 日觀察、勒戒期滿，由臺灣板橋地方法院檢察署檢
    察官於95年8 月8 日以95年度毒偵字第4378號為不起訴處分
    確定。又於95年間因施用毒品案件，經本院於96年1 月31日
    以96年度訴字第21號各判處有期徒刑7 月、3 月，應執行有
    期徒刑9 月確定（現執行中）等情，有臺灣高等法院被告前
    案紀錄表1 份在卷可憑。是本案事證明確，被告於觀察、勒
    戒執行完畢釋放後5 年內，再犯上述之施用第1 級毒品、第
    2 級毒品犯行均堪予認定，應予依法論處。
二、核被告甲○○事實一、(一)、(二)、(三)所為，均係犯毒品危害防
    制條例第10條第1 項之施用第1 級毒品罪及同條例第10條第
    2 項之施用第2 級毒品罪。被告持有第1 級毒品海洛因、第
    2 級毒品甲基安非他命，既意在供己施用，其持有之低度行
    為應為施用之高度行為所吸收，均不另論罪。被告所犯上開
    6 罪間，犯意各別，顯係另行起意，應予分論併罰。爰審酌
    被告之素行、犯罪之動機、目的、手段，施用第1 級毒品、
    第2 級毒品戕害自身健康及其犯後坦承犯行，態度良好等一
    切情狀，各量處如主文所示之刑，以資懲儆。末查，被告
    本件犯罪之時間均在96年4 月24日以前，且所犯之罪並無中
    華民國96年罪犯減刑條例第3 條所列情形，應依該條例第2
    條第1 項第3 款之規定，各減其刑期2 分之1 ，並定其減刑
    後應執行之刑。
三、扣案之海洛因2 包（驗餘淨重0.72公克）、含第1 級毒品海
    洛因殘渣、無法析離之塑膠袋4 個、甲基安非他命2 包（驗
    餘毛重0.923 公克），分屬第1 、2 級毒品（其內毒品與外
    袋無法析離完盡，應概認屬查獲之毒品），不問屬何人所有
    ，應依毒品危害防制條例第18條第1 項前段之規定併予宣告
    沒收銷燬之。另扣案之針筒12支、分裝勺2 支、塑膠袋70個
    、電子磅秤1 台，係被告所有，且分別供事實一、(一)、(三)之
    施用第1 級毒品海洛因所用之物，業據被告於警詢中供承在
    卷，惟其僅係日常用品臨時替代使用之物，就其性質上或使
    用上，非專供施用毒品之器具，爰依刑法第38條第1 項第2
    款之規定宣告沒收。
貳、無罪（被訴販賣第1級毒品）部分：
一、公訴意旨略以：被告甲○○基於販賣第1 級毒品海洛因以營
    利之犯意，以其所有之行動電話號碼0000000000號撥打乙○
    ○所有之0000000000號行動電話號碼聯絡買賣毒品之事宜，
    於95年12月6 日17時許，至臺北縣土城市○○路135 巷18號
    5 樓乙○○之住處，以新臺幣（下同）500 元之價格，販賣
    第1 級毒品海洛因1 包約0.28公克予乙○○。嗣於95年12月
    8 日18時許，為警在臺北縣土城市○○街111 巷8 弄5 號4
    樓查獲，並扣得海洛因1 包（驗餘淨重0.47公克）、電子磅
    秤1 台、分裝袋50個、殘渣袋4 個、注射針筒10支。因認被
    告涉犯毒品危害防制條例第4 條第1 項之販賣第1 級毒品既
    遂罪嫌等語。
二、按犯罪事實應依證據認定之，無證據不得認定犯罪事實；又
    不能證明被告犯罪者，應諭知無罪之判決，刑事訴訟法第15
    4 條第2 項、第301 條第1 項分別定有明文。再刑事訴訟法
    第16 1條第1 項亦規定，檢察官就被告犯罪事實，應負舉證
    責任，並指出證明之方法，是檢察官對於起訴之犯罪事實，
    應負提出證據及說服之實質舉證責任，倘其所提出之證據，
    不足為被告有罪之積極證明，或其指出證明之方法，無從說
    服法院以形成被告有罪之心證，基於無罪推定之原則，自應
    為被告無罪判決之諭知（最高法院92年度臺上字第128 號判
    例意旨參照）。
三、本件公訴人認被告涉犯上開販賣第1 級毒品既遂罪嫌，無非
    係以證人乙○○於偵查中之證詞及海洛因1 包（驗餘淨重0.
    47公克）、電子磅秤1 台、分裝袋50個、殘渣袋4 個、注射
    針筒10支扣案為主要論據。訊據被告堅決否認有何販賣第1
    級毒品之犯行，辯稱：伊從未販賣第1 級毒品海洛因予乙○
    ○等語。經查：
(一)、證人乙○○於95年11月28日警詢中證稱：「我於95年8 月起
    至今，我都是向甲○○購買毒品海洛因，500 元的量可施用
    1 次，有時購買500 元，有時購買1000元。在我去他家購買
    毒品時，我見過他也有施用第1 級毒品海洛因及第2 級毒品
    安非他命」等語（見95年度偵字第28806 號偵查卷第11頁）
    。於96年3 月5 日偵查中證稱：「（有跟甲○○購買毒品？
    ）有，最早是95年8 月開始跟他買海洛因，最後1 次是95年
    12月6 日下午5 、6 點他拿來我家。大概跟他買10幾次。」
    、「（交貨地點？）他親自拿來我家。」等語。就向被告購
    買海洛因之地點，究係被告之住處，或證人乙○○之住處，
    證詞前後不一。而證人乙○○於本院審理中證稱：「（甲○
    ○有無賣一級毒品海洛因給你？）沒有。」、「（你所施用
    的海洛因來源為何？）我跟朋友買的，朋友的綽號叫阿呆，
    他是男性，年紀我不知道。」、「（阿呆是否為庭上的被告
    ？）不是。」、「我沒有跟甲○○買過海洛因。」、「（到
    底甲○○有無販賣海洛因給你過？）沒有。」等語，則其於
    偵查中之證詞是否屬實，即有存疑。又證人乙○○於95年11
    月25日14時許，在其住處為警查獲時，並未扣得第1 級毒品
    海洛因，有本院96年度訴字第1242號刑事判決1 份在卷可稽
    ，故尚難僅憑其證詞，即認被告於95年11月28日前有販賣海
    洛因予證人乙○○，公訴人就此部分亦同此認定。又證人乙
    ○○於96年2 月1 日為警緝獲時，並未因扣得第1 級毒品海
    洛因，或經警採集證人之尿液送鑑定有嗎啡之陽性反應，而
    被起訴，有證人乙○○之臺灣高等法院全國前案簡列表1 份
    在卷可稽，則亦難僅憑證人乙○○於偵查中之證詞，即認被
    告於95年12月6 日有販賣海洛因予證人乙○○之犯行。
(二)、扣案之第1 級毒品海洛因1 包（驗餘淨重0.47公克）（見上
    開95年度偵字第28806 號偵查卷第38頁），經送鑑驗結果，
    確含第1 級毒品海洛因成分，有法務部調查局鑑定書1 紙在
    卷可稽（見上開偵查卷第53頁）。惟被告持有海洛因之數量
    並非龐大，且如前所述，被告於95年12月9 日為警查獲時所
    採集之尿液經送驗結果，有嗎啡陽性反應，有台灣檢驗科技
    股份有限公司濫用藥物尿液檢驗報告1 份在卷可稽（見上開
    偵查卷第57頁），足見被告確有施用第1 級毒品海洛因之習
    性，是被告持有此部分扣案之海洛因，尚難遽此即認其有販
    賣海洛因予證人乙○○之犯行。
(三)、另扣案之海洛因殘渣袋、針筒10支（見上開偵查卷第28頁）
    ，雖係被告所有，惟係供施用海洛因所用之工具，或施用後
    殘留之物，尚難僅以持有該等物品之事實，即認被告有何販
    賣海洛因予證人乙○○之犯行。又扣案之電子磅秤1 台、分
    裝袋50個等物品（見上開偵查卷第28頁），其用途不一，縱
    然係被告所有，亦難僅以持有該等物品之事實遽認被告有何
    販賣海洛因予證人乙○○之犯行。
四、綜上所述，公訴人所舉之證據，尚不足以認定被告有於95年
    12月6 日17時許，在乙○○位於臺北縣土城市○○路135 巷
    18號5 樓之住處，以500 元之價格，販賣第1 級毒品海洛因
    1 包約0.28公克予乙○○之犯行，復無其他積極確切之證據
    足認被告有此部分之販賣第1 級毒品之犯行，則就此部分，
    自應為被告無罪之諭知。
據上論斷，應依刑事訴訟法第299 條第1 項前段、第301條第1項
，毒品危害防制條例第10條、第18條第1 項前段，刑法第11條前
段、第51條第5 款、第38條第1 項第2 款，中華民國96年罪犯減
刑條例第2 條第1 項第3 款、第7 條，判決如主文。
本案經檢察官郭季青到庭執行職務。
中　　華　　民　　國　　96　　年　　8 　　月　　16　　日
             刑事第十九庭 審判長 法  官  許必奇
                                 法  官  陳明偉
                                 法  官  曾正耀
以上正本證明與原本無異
如不服本判決應於送達後10日內向本院提出上訴狀
                                 書記官　陳淑怡
中　　華　　民　　國　　96　　年　　8 　　月　　16　　日
附論罪科刑依據之法條：
毒品危害防制條例第10條
施用第1級毒品者，處 6 月以上 5 年以下有期徒刑。
施用第2級毒品者，處3年以下有期徒刑。
